Minutes et répertoires du notaire François Pascal DUBOIS, 30 mars 1741 - 9 juin 1760 (étude XVI)
Archives nationales
Minutes et répertoires du notaire François Pascal DUBOIS (étude XVI)
30 mars 1741 - 9 juin 1760
MC/ET/XVI/703 - MC/ET/XVI/743, MC/RE/XVI/7
Etude XVI; Dubois, François Pascal
Archives nationales de France
Minutes et répertoires: la loi 2008-696 du 15 juillet 2008 relative aux archives a fixé à 75 ans à compter de la date de l'acte, ou à 25 ans à compter de la date du décès de l'intéressé si ce délai est plus bref, le délai de communication des minutes et répertoires des notaires; ce délai est porté à 100 ans à compter de la date de l'acte si le document se rapporte à un mineur (code du Patrimoine, articles L213-2, 4e d et 5e).
Autres documents de l'étude (dossiers de clients, comptabilité...): s'agissant d'archives privées, ces documents sont communicables selon les modalités fixées par le déposant ou le donateur.
Certains documents ne sont pas accessibles en raison de leur mauvais état de conservation.
Versement
Accès aux instruments de recherche de tous les notaires de l’étude XVI
Archives de l'étude XVI
- Minutes de François Pascal DUBOIS, 30 mars 1741 - 9 juin 1760; MC/ET/XVI/703 - MC/ET/XVI/743
  - Minutes. 1741, 30 mars - juillet, 30 mars - juillet 1741; MC/ET/XVI/703; Document détérioré.
    Informations concernant le classement:
    Le niveau inférieur de description, quand il existe, correspond aux minutes d'actes. Toutes les minutes ne sont pas forcément décrites une à une. Les descriptions de ces minutes sont plus ou moins détaillées.
    - Mesard (Denis), maître peintre, rue Greneta § apprentissage de la fille de -, 10 juillet 1741; MC/ET/XVI/703
      Origine de l'information:
      Artisans XVIIIe siècle, par M. Rambaud et C. Grodecki, 1956-1977 ( fichier papier entièrement dématérialisé; voir contexte dans le Plan d’orientation général - Notaires de Paris, guides thématiques du Minutier).
      Date de révision: 2011-2012
      Date de création de la notice: 2010
      contrat d'apprentissage; Mesard, Denis
    - Bagouet (Pierre) maître serrurier rue du Chantre § Donation de la veuve de .., 31 juillet 1741; MC/ET/XVI/703
      donation; Bagouet, Pierre
  - Minutes. 1741, août - décembre, août - décembre 1741; MC/ET/XVI/704; Document détérioré.
    - Boullot (Pierre) maître maçon rue Mondétour § obligation rapportée, 24 août 1741; MC/ET/XVI/704
      obligation; Boullot, Pierre
    - Thomas (Nicolas) tailleur de pierres au fg. de Brie-Comte Robert § transaction, 25 août 1741; MC/ET/XVI/704
      accord; Thomas, Nicolas
    - Van de Kinderen (Jean François) maître horloger rue de Fourcy § bail à .., 1er septembre 1741; MC/ET/XVI/704
      bail; Van De Kinderen, Jean François
    - Perichon (Michel) maçon à Chaillot § titre nouvel, 22 septembre 1741; MC/ET/XVI/704
      titre nouvel; Perichon, Michel
    - Hubert (Jacques) maître serrurier rue Coq Héron § Obligation, 23 septembre 1741; MC/ET/XVI/704
      obligation; Hubert, Jacques
    - Jourdain (Jean) marchand tapissier rue de l'Arbre Sec § licitation, 10 novembre 1741; MC/ET/XVI/704
      Jourdain, Jean
    - Lobreau de Courville (Jean Salomon) architecte rue Pavée § reconstitution, 14 novembre 1741; MC/ET/XVI/704
      Lobreau de Courville, Jean Salomon
    - Inventaire après décès de Marie Françoise GUIGNON veuve de Jean RIVIERE, commis au grand comptant du trésor royal, rue de Bracq à Saint-Ouen (Seine-Saint-Denis)., 25 novembre 1741; MC/ET/XVI/704
      Actes signalés par Thierry Boudignon, v. 1990 (base de données migrée: voir contexte dans le Plan d’orientation général - Notaires de Paris, guides thématiques du Minutier).
      Date de révision: 2010
      Date de création de la notice: 2004
      inventaire après décès; Guignon, Marie Françoise; Rivière, Jean
    - Devis et marché de maçonnerie, charpenterie, carrelage etc ;, qu'il convient de faire pour la construction d'un petit corps de logis sur un emplacement sis rue Poissonnière, fait par François Fontenay, maître maçon entrepreneur de bâtiments, avec plans et élévations joints., 5 décembre 1741; MC/ET/XVI/704
      Histoire de l'art, 1700-1750, études XIII à XXXIX (env. 7.500 actes), par Mireille Rambaud, 1966-1975 (fichier papier entièrement dématérialisé; voir contexte dans le Plan d’orientation général - Notaires de Paris, guides thématiques du Minutier).
      Date de création de la notice: 2006
      devis; marché; Poissonnière (rue); Fontenay, François; chef d'entreprise; maçon
    - Fontenay (François) maître maçon, entrepreneur de bâtiments; rue Saint-Laurent § Devis et marché, 5 décembre 1741; MC/ET/XVI/704
      devis; marché; Fontenay, François
    - Viez (Pierre) maître tourneur rue du Bout du Monde § Mariage de la fille de .., 31 décembre 1741; MC/ET/XVI/704
      contrat de mariage; Viez, Pierre
    - Guérin (Eloi), marchand orfèvre joaillier, rue de la Monnaie § Mariage de .., 31 décembre 1741; MC/ET/XVI/704
      contrat de mariage; Guérin, Eloi
  - Minutes. 1742, janvier - juin, janvier - juin 1742; MC/ET/XVI/705; Document détérioré.
    - Fourneau (Gilles) maître maçon à Trappes prés Versailles § Mariage de .., 4 janvier 1742; MC/ET/XVI/705
      contrat de mariage; Fourneau, Gilles
    - Deroulle de (Jean) maître Serrurier rue du Jour § Notoriété aux décès de .., 15 mars 1742; MC/ET/XVI/705
      Deroulle De, Jean
    - Armand (Antoine) maître tourneur rue Mondetour § Notoriété aux dires de .., 15 mars 1742; MC/ET/XVI/705
      Armand, Antoine
    - Daoust (Etienne) maître doreur sur métaux rue du Roule § apprentissage, 22 mars 1742; MC/ET/XVI/705
      contrat d'apprentissage; Daoust, Etienne
    - Cheron (Etienne) maître doreur, juré en charge rue de la Verrerie § apprentissage, 22 mars 1742; MC/ET/XVI/705
      contrat d'apprentissage; Cheron, Etienne
    - Lebas (Louis François) maître doreur, juré en charge rue Saint-Denis § apprentissage, 22 mars 1742; MC/ET/XVI/705
      contrat d'apprentissage; Lebas, Louis François
    - doreur sur métaux (apprentissage) § Contrat pour 5 ans, entre Thomas Artur, gagne denier, et Etienne Daoust, maître doreur sur métaux, au profit de Thomas Louis Artur, âgé de 16 ans, fils de Thomas. Logé, nourri. S.d.d., 22 mars 1742; MC/ET/XVI/705
    - Jacquin (Charles) maître doreur, juré en charge Cour du Dragon § apprentissage, 22 mars 1742; MC/ET/XVI/705
      contrat d'apprentissage; Jacquin, Charles
    - Capillon (Jean Baptiste) architecte rue des Prouvaires § Transport de rente, 4 juin 1742; MC/ET/XVI/705
      transport de droits; Capillon, Jean Baptiste
    - Coustillier (Pierre Gilles) architecte rue Saint Honoré § Constitution Viagère, 9 juin 1742; MC/ET/XVI/705
      Coustillier, Pierre Gilles
    - Franbourg (Pierre) maître menuisier; rue de la Licorne § Quittance au Roi, 15 juin 1742; MC/ET/XVI/705
      quittance; Franbourg, Pierre
    - Loyal (Francois) maître tapissier rue de la Verrerie § dépôt de pièces, 30 juin 1742; MC/ET/XVI/705
      Loyal, Francois
  - Minutes. 1742, juillet - décembre, juillet - décembre 1742; MC/ET/XVI/706; Document détérioré.
    - Largillière (Pierre) maître serrurier à Beauvais § quittance au roi, 2 juillet 1742; MC/ET/XVI/706
      quittance; Largillière, Pierre
    - Jourdain (Jean) maître tapissier rue des Mauvaises Paroles § Liquidation et obligation, 2 juillet 1742; MC/ET/XVI/706
      obligation; Jourdain, Jean
    - Jourdain (Jean) maître tapissier rue des Mauvaises Paroles § quittance au Roi, 3 juillet 1742; MC/ET/XVI/706
      quittance; Jourdain, Jean
    - Deroullede (Jean) maître serrurier rue du Jour § Quittance, 28 juillet 1742; MC/ET/XVI/706
      quittance; Deroullede, Jean
    - Morize (Charles) maître serrurier à Paris § quittance de la veuve de .., 28 juillet 1742; MC/ET/XVI/706
      quittance; Morize, Charles
    - Carenton et Saint Lo (Seigneuries de) en Normandie § Vente à J. L. Portail, président du Parlement de Paris de .. (inventaire sommaire des titres), de propriété, 30 juillet 1742; MC/ET/XVI/706
      Châteaux, hôtels, églises, 1700-1750, par le personnel du Minutier (fichier papier entièrement dématérialisé; voir contexte dans le Plan d’orientation général - Notaires de Paris, guides thématiques du Minutier).
      inventaire; acte de vente
    - Deroullede (Jean) maître serrurier rue du Jour § Rétrocession, 1er août 1742; MC/ET/XVI/706
      Deroullede, Jean
    - Desmarets (Jacques) marchand tapissier rue Saint-Louis § Vente de meubles, 1er août 1742; MC/ET/XVI/706
      acte de vente; Desmarets, Jacques
    - Gosselin (Charles) maître menuisier rue Saint Roch § Renonciation, 13 septembre 1742; MC/ET/XVI/706
      Gosselin, Charles
    - Loyal (François Charles) marchand tapissier rue de la Verrerie § dépôt de pièces, 16 septembre 1742; MC/ET/XVI/706
      Loyal, François Charles
    - Adam (Robert) architecte pour les jardins; rue des Postes § obligation de la Veuve de .., 23 septembre 1742; MC/ET/XVI/706
      obligation; Adam, Robert
    - Lebel (Toussaint) tapissier rue Geoffroy Lasnier § bail de meubles, 24 septembre 1742; MC/ET/XVI/706
      bail; Lebel, Toussaint
    - Partage de la succession d'Armand-Jean Le Couteulx, époux de Catherine de La Balle, 7 novembre 1742; MC/ET/XVI/706
      Actes signalés par les lecteurs et correspondants du Minutier central des notaires de Paris, 2000-2011 (base de données migrée: voir contexte dans le Plan d’orientation général - Notaires de Paris, guides thématiques du Minutier).
      Date de création de la notice: 2007
      partage; La Balle, Catherine de; Le Coulteux, Armand Jean
    - Cheval (Hubert), marchand orfèvre joaillier, grande rue Mouffetard § Bail à loyer, 17 novembre 1742; MC/ET/XVI/706
      bail; Cheval, Hubert
    - Regnault (Clair), maître peintre, à l'Académie de Saint Luc rue Boury Tibours § Cahier des délibérations, 6 décembre 1742; MC/ET/XVI/706
      Regnault, Clair
  - Minutes. 1743, janvier - juin, janvier - juin 1743; MC/ET/XVI/707; Document détérioré.
    - Gasparini (Gaspard) joailliers rue du Monceau § Délégation, 3 février 1743; MC/ET/XVI/707
      Gasparini, Gaspard
    - Cudville (Nicolas François) maître maçon rue Montmartre § Vente de maison à .., 4 février 1743; MC/ET/XVI/707
      acte de vente; Cudville, Nicolas François
    - Cudville (Nicolas François) maître maçon rue Montmartre § comparutions, 7 février 1743; MC/ET/XVI/707
      Cudville, Nicolas François
    - Morize (Charles) serrurier à Paris § Comparutions, 7 février 1743; MC/ET/XVI/707
      Morize, Charles
    - Cudville (Nicolas François) maître maçon rue Montmartre § titre nouvel, 15 février 1743; MC/ET/XVI/707
      titre nouvel; Cudville, Nicolas François
    - Righi (Philippe Thomas) joaillier place Dauphine § Mariage de .., 17 mars 1743; MC/ET/XVI/707
      contrat de mariage; Righi, Philippe Thomas
    - Fontaine (Eloi), peintre de l'Académie de Saint-Luc, rue du Petit Pont § Apprentissage de la fille de .., 1er avril 1743; MC/ET/XVI/707
      contrat d'apprentissage; Fontaine, Eloi
    - Jourdain (Jean) maître tapissier rue des Bourdonnais § transport de rente, 29 avril 1743; MC/ET/XVI/707
      transport de droits; Jourdain, Jean
    - Delacourt (Louis) marchand tapissier gr. rue du fg. Saint-Antoine § Notoriété aux dires de .., 13 mai 1743; MC/ET/XVI/707
      Delacourt, Louis
    - Devis et marché de maçonnerie et autres pour la construction d'une maison sise rue des Prouvaires, appartenant à Pierre Bontemps, bourgeois de Paris, fait par René Bonaventure Chauveau, architecte et entrepreneur de bâtiments (plans joints)., 14 juin 1743; MC/ET/XVI/707
      devis; marché; Prouvaires (rue des); Bontemps, Pierre; Chauveau, René Bonaventure (1690-17..); architecte; chef d'entreprise
  - Minutes. 1743, juillet - décembre, juillet - décembre 1743; MC/ET/XVI/708; Document détérioré.
    - Leriche (Charles), orfèvre, rue de Buci § Consentement, 18 mai 1743; MC/ET/XVI/708
      ratification; Leriche, Charles
    - Vente de meubles par Marie-Madeleine de Lagny, veuve du marquis de Dampierre avec un état des meubles existant au château d'Huisseau, dans le Loiret près de Meung-sur-Loire., 10 juillet 1743; MC/ET/XVI/708
      Informations complémentaires:
      Précisions sur les lieux: Huisseau-sur-Mauves (Loiret)--Château
      acte de vente; Huisseau-sur-Mauves (Loiret); Meung-sur-Loire (Loiret); Dampierre (M. de); Lagny, Marie-Madeleine de
    - Richarville (Château de) Seine-et-Oise, arr. Rambouillet Canton Dourdan § Etat des meubles; Vente de meubles, 10 juillet 1743; MC/ET/XVI/708
      acte de vente; Richarville (Essonne)
    - Huisseau-sur-Mauves (château d') Loiret, arr. Orléans, canton Meung-sur-Loire § Etat des meubles; Vente de meubles, 10 juillet 1743; MC/ET/XVI/708
      acte de vente
    - Cudville (Nicolas François) maître maçon rue Montmartre § bail par .., 27 juillet 1743; MC/ET/XVI/708
      bail; Cudville, Nicolas François
    - Mains (Nicolas) marchand tapissier quai Malaquais § bail à .., 27 juillet 1743; MC/ET/XVI/708
      bail; Mains, Nicolas
    - Procuration d'union des créanciers du prince de Guise, 29 juillet 1743; MC/ET/XVI/708
      procuration; Condé, Louis Joseph de Bourbon (1736-1818, prince de)
    - Belle (Pierre-Alexandre), marchand orfèvre, rue Saint-Louis § Procuration d'union de créanciers du prince de Guise, 29 juillet 1743; MC/ET/XVI/708
      procuration; Belle, Pierre-Alexandre; Guise, prince de
    - Ballin (Claude), premier orfèvre du roi, aux galeries du Louvre § Procuration des créanciers du prince de Guise, 29 juillet 1743; MC/ET/XVI/708
      procuration; Ballin, Claude; Guise, prince de
    - Picard (Michel) maître serrurier Enclos du Temple § Procuration d'union de créanciers du prince de Guise, 29 juillet 1743; MC/ET/XVI/708
      procuration; Picard, Michel
    - Barroys (Jean Baptiste) maître menuisier rue Vendôme § Procuration d'union de créanciers du prince de Guise, 29 juillet 1743; MC/ET/XVI/708
      procuration; Barroys, Jean Baptiste
    - Bazin (Gilles) marchand faïencier rue du Roule § Procuration d'union des créanciers du prince de Guise, 29 juillet 1743; MC/ET/XVI/708
      procuration; Bazin, Gilles
    - Cudville (Nicolas François) maître maçon rue Montmartre § titre nouvel, 6 août 1743; MC/ET/XVI/708
    - Flamand (Jacques) maître tapissier rue de Richelieu § Obligation et Vente, 26 août 1743 - 28 août 1743; MC/ET/XVI/708
      acte de vente; obligation; Flamand, Jacques
    - Mariage de Jean Moisy, 31 août 1743; MC/ET/XVI/708
      contrat de mariage; Moisy, Jean
    - Moisy (Jean) horloger grande rue du fg. Saint-Antoine § Mariage de .., 31 août 1743; MC/ET/XVI/708
    - Cudville (Nicolas François) maître maçon rue Montmartre § bail par .., 23 septembre 1743; MC/ET/XVI/708
    - Lechevin (Charles) marchand tapissier rue Champfleury § bail à .., 23 septembre 1743; MC/ET/XVI/708
      bail; Lechevin, Charles
    - Doyens (Joseph) maître ébéniste rue Michel Le Comte § apprentissage de la fille de feu .., 2 décembre 1743; MC/ET/XVI/708
      contrat d'apprentissage; Doyens, Joseph
  - Minutes. 1744, janvier - juillet, janvier - juillet 1744; MC/ET/XVI/709; Document détérioré.
    - Valois (Pierre) ébéniste rue de Charenton § Compte, 16 janvier 1744; MC/ET/XVI/709
      Valois, Pierre
    - Gallet (Pierre) maître potier d'étain Sous les Piliers des Halles § bail à .., 29 janvier 1744; MC/ET/XVI/709
      bail; Gallet, Pierre
    - Derouard (Charles) maître sculpteur grande rue du fg. Saint-Honoré § Mariage de la fille de feu .., 5 février 1744; MC/ET/XVI/709
      contrat de mariage; Derouard, Charles
    - Davesne (Louis Antoine) maître serrurier rue de la Jussienne § Notoriété aux dires de -, 13 février 1744; MC/ET/XVI/709
      Davesne, Louis Antoine
    - Procuration par Gilles Bazin, 14 février 1744; MC/ET/XVI/709
    - Hoguet (François) horloger quai des Morfondus § apprentissage de la fille de .., 2 mars 1744; MC/ET/XVI/709
      contrat d'apprentissage; Hoguet, François
    - Maupetit (Jean Baptiste Edme), maître peintre, rue des Prêtres § décharge, 6 mars 1744; MC/ET/XVI/709
      Maupetit, Jean Baptiste Edme
    - Gambier (Louis) maître tourneur rue des Prouvaires § Constitution, 14 avril 1744; MC/ET/XVI/709
      constitution de rente; Gambier, Louis
    - Notoriété aux dires de Nicolas Desportes, peintre, demeurant aux galeries du Louvre., 12 mai 1744; MC/ET/XVI/709
      notoriété; Orties-du-Louvre (rue des); Desportes, Nicolas; peintre
    - Cudville (Nicolas François) maître maçon rue Montmartre § bail à .., 12 juillet 1744; MC/ET/XVI/709
    - Vilain (Michel) marchand lapidaire quai des Morfondus § apprentissage chez la femme de - maîtresse lingère, 21 juillet 1744; MC/ET/XVI/709
      contrat d'apprentissage; Vilain, Michel
  - Minutes. 1744, août - décembre, août - décembre 1744; MC/ET/XVI/710; Document détérioré.
    - Domergue (Etienne) marchand lapidaire rue Gît le Coeur § quittance, 7 août 1744; MC/ET/XVI/710
      quittance; Domergue, Etienne
    - Leblond (Jean), peintre, à Chaillot § transaction, 28 octobre 1744; MC/ET/XVI/710
      accord; Leblond, Jean
    - Souchet (Claude) maître horloger sur le Pont Saint Michel § Mariage de .., 20 novembre 1744; MC/ET/XVI/710
      contrat de mariage; Souchet, Claude
    - Delacoudre (Pierre Jean) Serrurier rue de Loursine § Compromis, 29 novembre 1744; MC/ET/XVI/710
      Delacoudre, Pierre Jean
  - Minutes. 1745, janvier - juin, janvier - juin 1745; MC/ET/XVI/711; Document détérioré.
    - Bichebois (Nicolas François) marchand tapissier rue Montorgueil § Vente de meubles à .., 11 janvier 1745; MC/ET/XVI/711
      acte de vente; Bichebois, Nicolas François
    - Martin (Pierre Girard), maître potier d'étain, rue Montagne Sainte-Geneviève § apprentissage de la veuve de .., 1er février 1745; MC/ET/XVI/711
      contrat d'apprentissage; Martin, Pierre Girard
    - Tiphaine (André) maçon à Attainville § déclaration, 20 février 1745; MC/ET/XVI/711
      déclaration; Tiphaine, André
    - Depille (François) marchand bijoutier quai de Gesvres § Apprentissage de la fille de feu .., 22 février 1745; MC/ET/XVI/711
      contrat d'apprentissage; Depille, François
    - Aujouy dit Desloges (Jean Joseph) maître graveur rue Saint Honoré § Mariage du fils de feu .., 28 février 1745; MC/ET/XVI/711
      contrat de mariage; Aujouy dit Desloges, Jean Joseph
    - Grouët (Antoine) marchand faïencier; rue du Temple § apprentissage de la fille de .., 15 mars 1745; MC/ET/XVI/711
      contrat d'apprentissage; Grouët, Antoine
    - Belache (François Claude) marchand tapissier rue Hautefeuille § bail à loyer des meubles, 26 mars 1745; MC/ET/XVI/711
      bail; Belache, François Claude
    - Theron (Martin), maître menuisier, rue Neuve de Cléry § Constitution, 31 mars 1745; MC/ET/XVI/711
      constitution de rente; Theron, Martin
    - Coustillier (Pierre Gilles) architecte rue Saint-Honoré § Consentement, 28 avril 1745; MC/ET/XVI/711
    - Capillon (Jean Baptiste) architecte bourgeois de P. rue des Prouvaires § quittances, 28 avril 1745; MC/ET/XVI/711
      quittance; Capillon, Jean Baptiste
    - Le Bourgeois (Joseph) marchand faïencier à Versailles § Mariage de .., 3 mai 1745; MC/ET/XVI/711
      contrat de mariage; Le Bourgeois, Joseph
    - Prevost (Jean Jacques) maître potier d'étain; rue du Grand Hurleur § Inventaire après décès de Marie Madeleine Biquet, dont - est l'un des héritiers, 10 mai 1745; MC/ET/XVI/711
      inventaire; Prevost, Jean Jacques
    - Malherbe (Mathieu) graveur de la Monnaie rue de Deux Ecus § Mariage de la fille de feu .., 11 mai 1745; MC/ET/XVI/711
      contrat de mariage; Malherbe, Mathieu
    - Guillemet (François) maître serrurier rue Philippeaux § délégation, 11 mai 1745; MC/ET/XVI/711
      Guillemet, François
    - Gillot (Nicolas) maître menuisier rue Philippeaux § délégation, 11 mai 1745; MC/ET/XVI/711
      Gillot, Nicolas
    - Gantin (Nicolas) marchand cartier, papetier g/de/ rue du fg. Saint-Honoré § Inventaire après décès de .., 2 juin 1745; MC/ET/XVI/711
      inventaire; Gantin, Nicolas
    - Apprentissage chez une lingère de la fille de feu Jacques de Villeneuve, architecte du roi, demeurant à Paris., 14 juin 1745; MC/ET/XVI/711
      contrat d'apprentissage; Villeneuve, Jacques de; architecte; teinturier blanchisseur
    - Bonnard (Pierre) maître maçon rue du Plâtre § transport, 26 juin 1745; MC/ET/XVI/711
      Bonnard, Pierre
  - Minutes. 1745, juillet - septembre, juillet - septembre 1745; MC/ET/XVI/712; Document détérioré.
    - Palours, maître peintre rue Saint-Jacques § Constitution au profit de .., 6 juillet 1745; MC/ET/XVI/712
      constitution de rente; Palours, M.
    - Doullé (Jacques) maçon aux Allouets-le-Roi § quittance, 7 juillet 1745; MC/ET/XVI/712
      quittance; Doullé, Jacques
    - Poirier (François), maître menuisier, rue de Sèvres § Mariage de .., 10 juillet 1745; MC/ET/XVI/712
      contrat de mariage; Poirier, François
    - tourneur (apprentissage) § Contrat pour 4 ans, entre Adrien Preclin, gagne denier, et Pierre Viez, maître tourneur, au profit d'Adrien Preclin, âgé de 22 ans, fils d'Adrien. Logé. Le père le nourrira et blanchira. S.d.d., 11 juillet 1745; MC/ET/XVI/712
    - Viez (Pierre) maître tourneur rue du Bout du Monde § apprentissage, 11 juillet 1745; MC/ET/XVI/712
      contrat d'apprentissage; Viez, Pierre
    - Desjardins (Jean) maître tapissier rue des Prouvaires § acquiescement et obligation, 12 juillet 1745; MC/ET/XVI/712
      obligation; Desjardins, Jean
    - Clément (Pierre Antoine), marchand d'orfèvre, quai de l'Horloge § Apprentissage de la fille de .., 12 juillet 1745; MC/ET/XVI/712
      contrat d'apprentissage; Clément, Pierre Antoine
    - Chauvot (Edme) maître tapissier au Palais archiépiscopal de Paris § constitution au profit de .., 13 juillet 1745; MC/ET/XVI/712
      constitution de rente; Chauvot, Edme
    - Flamand (Jacques) maître tapissier rue de Richelieu § Constitution, 13 juillet 1745; MC/ET/XVI/712
      constitution de rente; Flamand, Jacques
    - Ecosse (Jean), marchand orfèvre joaillier, à Paris § Mariage du fils de feu .., 19 juillet 1745; MC/ET/XVI/712
      contrat de mariage; Ecosse, Jean
    - Ecosse (Jean Marc Antoine), marchand orfèvre joaillier, rue Saint Louis, paroisse Saint-Barthélemy § Mariage de .., 19 juillet 1745; MC/ET/XVI/712
      contrat de mariage; Ecosse, Jean Marc Antoine
    - Deroullede (Jean) maître serrurier rue du Jour § Licitation et transport, 30 juillet 1745; MC/ET/XVI/712
    - Imbert (Théodore), marchand orfèvre joaillier, sur le Pont au Change § Apprentissage de la pupitre de .., 9 août 1745; MC/ET/XVI/712
      contrat d'apprentissage; Imbert, Théodore
    - Capillon (Jean Baptiste) architecte rue des Prouvaires § Obligation, 13 août 1745; MC/ET/XVI/712
      obligation; Capillon, Jean Baptiste
    - Bouillon (Dieudonné) fondeur rue du Four § Obligation, 13 novembre 1745; MC/ET/XVI/712
      obligation; Bouillon, Dieudonné
  - Minutes. 1745, octobre - décembre, octobre - décembre 1745; MC/ET/XVI/713; Document détérioré.
    - Guerrier (Jean) maître maçon rue des Sept Voies § apprentissage de la fille de .., 8 novembre 1745; MC/ET/XVI/713
      contrat d'apprentissage; Guerrier, Jean
    - Hardivillier (Noël), marchand orfèvre, au Pont au Change § Apprentissage de la fille de .., 29 novembre 1745; MC/ET/XVI/713
      contrat d'apprentissage; Hardivillier, Noël
  - Minutes. 1746, janvier - mars, janvier - mars 1746; MC/ET/XVI/714; Document détérioré.
    - Virion (Jacques), marchand orfèvre joaillier, rue du Harlay § Mariage de .., 5 février 1746; MC/ET/XVI/714
      contrat de mariage; Virion, Jacques
    - Constitution concernant Louis d'Hervelois de Caix, 7 mars 1746; MC/ET/XVI/714
      Date de création de la notice: 2008
      constitution de rente; Caix d'Hervelois, Louis de (1680?-1759)